# **Andy Josue Ruiz Diaz**

## Ingeniero de Sistemas Junior

Correo: anjord302@gmail.com

**Teléfono:** 64060470

LinkedIn: linkedin.com/in/andy GitHub: github.com/andy Portfolio: josueruiz.com/andy

Apasionado por el desarrollo de software, con enfoque en aplicaciones web, móviles y escritorio. Experiencia en proyectos de variada complejidad y metodologías ágiles. Capacidad de adaptación rápida a nuevos entornos y desafíos tecnológicos.

## Experiencia

#### **Desarrollador FullStack**

Federación Costarricense de Taekwondo (Practica profesional)

julio 2023 - diciembre 2023

- Realicé un análisis, diseño y desarrollo de un sistema administrador web, abarcando la gestión de combates, eventos, academias y atletas.
- Desarrollé e implementé un Backend y Frontend seguros utilizando Java, Spring Boot, JSON Web Token (JWT) y Spring Security para garantizar la seguridad de los datos, junto con React.js para crear una interfaz de usuario interactiva e incorporé MySQL para la gestión de datos.

#### Desarrollador de Software

Creaciones FioJo - Freelance enero 2023- julio 2023

- Realicé un análisis, Diseño y desarrollo de una aplicación móvil para informatizar sobre los distintos diseños y precios de cerámicas de una pequeña empresa.
- Implementé roles y utilicé tecnologías como Java, XML y base de datos Firebase.

### Educación

Universidad Latina de Costa Rica - Bachillerato en Ingeniería de Sistemas Computacionales (2019-2023)

INA - Implementación de servicios en la nube - Google Cloud Computing Foundations (en curso)

**Freecodecamp** - Foundational C# with Microsoft (en curso)

Udemy - DataBoosters Academy & Geovanny Gabriel - JavaScript: Desde cero con NodeJS (en curso)

Habilidades				Idiomas
Autodidacta	Empático	C#	Javascript	Español (nativo)
Pasión por aprender	Proactivo	.NET Framework	NodeJS	Ingles A2(en proceso)
Scrum Fundamentals	Adaptabilidad	CSS	React.js	
Resolución de	Git – GitHub	Java	SQL Server	
problemas	HTML5	Spring Boot	MySQL	